# 上市公司投资产业基金（有限合伙企业）的判断

提问人：quifee2 时间：2019-10-10 16:33:59
请教版主：
上市公司 A 投资某产业基金 B（有限合伙企业）， 4 年投资期， 2 年退出期。A 为有限合伙人，持股 B企业 30%。合伙协议中约定 B 合伙企业设立投委会， 6 位委员，其中 A推荐 2 位，投委会采用一人一票制，全体委员超过半数委员同意，投资决策有效。B 合伙企业目的是设立项目公司研发新技术，退出期 A 企业享有优先购买权。
A企业将对B 企业的投资认定为金融资产-以公允价值计量且其变动计入其他综合收益的金额资产。会计师是否需要认定为A 对 B有重大影响，调整为长期股权投资，后续计量权益法核算。
如果 A不在 B的投委会中占有席位，是否就可以划分为以公允价值计量且其变动计入其他综合收益的金额资产？

回答人：chenyiwei
首先要确定该合伙企业的设立目的和 A 参与该合伙企业的目的。鉴于 “B合伙企业目的是设立项目公司研发新技术，退出期 A 企业享有优先购买权”，则建议进一步考虑以下问题：
1 、该合伙企业所研发的新技术与 A自身业务的关联程度，A 是否为该研发成果的最主要用户，从而可获取协同效应；
2 、除了A 以外，其他合伙人是否从事该行业经营，是否为单纯的财务投资者；
3 、A 企业是否为该项研发活动提供了最主要的资源支持（资金除外），该合伙企业的收益分配和亏损分担机制如何（特别是其他合伙人承担研发失败的相关风险的程度与其出资是否匹配）；
4 、优先购买权的具体约定和届时操作；购买是否很可能发生，购买价格是否足以涵盖其他合伙人的出资和预期收益，是否可能高于或低于届时的公允价值。
总之还需要进一步信息方可判断，目前基本判断是至少有重大影响，但也不排除 A 对该合伙企业具有控制权的可能性。